臺灣臺北地方法院民事裁定  
                                   110年度北簡字第6895號
原      告  安維斯汽車租賃股份有限公司

法定代理人  彭仕邦  
訴訟代理人  陳少博  


被      告  馳晶科技股份有限公司

兼法定代理  
人          康弘昇  

共      同
訴訟代理人  趙培皓律師
上列當事人間給付違約金事件，本院裁定如下：
　　主　　　文
本件應再開言詞辯論，並指定民國110年12月21日下午3時30分在
本庭第四法庭行言詞辯論，特此裁定，兩造並應就附表所列事項
表示意見。
中　　華　　民　　國　　110 　年　　11　　月　　5 　　日
                      臺北簡易庭  法  官     趙子榮
以上正本係照原本作成。
不得抗告。
中　　華　　民　　國　　110 　年　　11　　月　　8　　日
                                   書記官     陳怡安 
　　　
附表：
⒈「二、…㈡每期租金以匯款方式繳納…」、「㈠承租人應按期繳付
  租金…」、「承租人如違反本契約任一約定、不履行或怠於履
  行本契約之任一義務，以違約論。承租人與出租人雙方合意，
  於違約之情事發生時，即生提前終止租約之效力，且承租人無
  條件同意出租人得不經通知或催告，逕行收回或請求返還租賃
  車輛，若有已到期未付租金及其他應付費用，應由承租人無條
  件付清並比照本條第3項之約定繳付違約金…」，系爭契約第2
  條繳納方式第2項、第4條第1項、第9條第2項分別定有明文。
  如依前開契約文義解釋，是否承租人若未遵期將租金以匯款方
  式匯至原告指定之帳戶即屬違約，請兩造表示意見？
⒉原告是否主張109年6月份被告就L-0000000、L-0000000、L-000
  0000、L-0000000四份租約之租金未繳，L-0000000-0、2、310
  9年8月租金未繳而違約，請求給付違約金？請詳列各契約計算
  違約金之期數。被告對之有何意見？
⒊系爭RBR-7799號車輛總共簽署3份租賃契約，分別為L-000000-0
  租賃期間106年8月19日至108年8月18日(本院卷第171至181頁)
  、L-000000-0租賃期間108年8月19日至109年8月18日(本院卷
  第183至193頁)、L-000000-0租賃期間108年8月19日至110年8
  月18日(本院卷第195至205頁)，被告抗辯其於109年7月16日、
  8月3日、8月4日總共匯3筆共27萬680元，原告對該事實並不爭
  執，從原告坦認被告已未欠租金反推，上開給付應足供清償系
  爭RBR-7799號車輛109年8月份之第2期末(109年8月18日)未到
  期之租金，為何原告會請求關於L-0000000-0一期之違約金？
  又L-0000000-0、2、3契約彼此獨立，契約文字上似乎找不到
  彼此系係一整體，則L-0000000-0於契約履約之時，系爭車輛
  是否已收回？若已收回，則原告未能履行交付系爭車輛，為何
  得請求違約金？又被告是否對原告自承被告尚在原告處有履約
  保證金100萬元？該款是否於本訴訟主張之？
⒋原告主張受有其他損害25萬7000元，該損害依原告主張並不在
  違約金計算之列，則，原告請求違約金計算損害之內容為何(
  請列出明細以作為本院酌減之參考)？
⒌承上，本院認為原告主張前開損害，未提供所有設備何年何月
  及若干錢購買證明，亦未計算折舊，部分設備或拖車費用為被
  告所否認，請原告補正之(原告應於收受本裁定15日內提出該
  等證據或證據方法，逾期本院得不予審酌。）